# 人才房问题

提问人：sc909116 时间：2020-10-22 08:05:08
有家企业，政府与公司签订了存量房屋买卖合同，合同写的是该房屋属于人才房，公司只能转让给特定人才。公司收到员工（符合人才）的房款，再向政府缴纳房款，房产证办于公司名下，政策规定 3 年后房屋自动转让给个人。
公司这 3 年缴纳的房产税的资金都是员工支付的。公司未将该房屋入账，每年缴纳的房产税冲减该员工的备用金，请问这样做是否合理？

回答人：chenyiwei
如果“3年后房屋自动转让给个人”是完全无条件的，例如与届时此人是否仍在本企业任职、是否实现特定业绩目标等均无关，则在该房屋交付给该个人后，本企业并不具备对该房屋的控制权，也不能从中获取相关的经济利益，因此，该房屋虽然名义上所有权归属于本企业，但不确认为本企业的资产。